---
title: "Croisement de données"
author: "Olivier Rué - Matthias Zytnicki"
subtitle: "DUBii - Module 5"
css: css/styles.css
libs: libs
date: "2020-06-05"
output:
    #html_document:
    #  self_contained: true
    #  number_sections: TRUE
    #  code_folding: "show"
    #  toc: true
    #  toc_depth: 2
    #  toc_float: true
    xaringan::moon_reader:
      nature:
        ratio: '16:9'
---


```{r setup, include=FALSE}
options(htmltools.dir.version = FALSE)
library(RefManageR)
BibOptions(check.entries = FALSE, bib.style = "authoryear", style = "markdown",
           dashed = TRUE)
file.name <- "biblio.bib"
bib <- ReadBib(file.name)
```

# Programme


- rappel sur les formats de fichiers (BED) et présentation VCF si on
part là-dessus

- Bedtools `r Citep(bib, "quinlan2010bedtools")` et ses fonctionnalités sous forme de questions

 *  extraire les séquences des exons ?

 * trouver des gènes différentiellement exprimés ?

 * extaire des régions flanquantes ?

 * compter le nombre de variants dans des gènes ?

- SNPeff pour croiser variants et annotations structurales et fonctionnelles

 * impact des variants (amino acid changes) ?



---
# References

```{r, results='asis', echo=FALSE}
PrintBibliography(bib, start=1, end=1)
```
